臺灣桃園地方法院刑事判決　　　　　　　　　　　　九十三年度訴字第一０七一號
　　公　訴　人　臺灣桃園地方法院檢察署檢察官
　　被　　　告　甲○○　男　二.
右列被告因違反槍砲彈藥刀械管制條例案件，經檢察官提起公訴（九十三年度偵字第
七０三五號），被告於準備程序時，為有罪之陳述，經本院合議庭裁定由受命法官獨
任進行簡式審判程序，本院判決如左：
        主  文
甲○○共同未經許可，製造子彈，處有期徒刑壹年貳月，併科罰金新臺幣壹萬元，罰
金如易服勞役，以新臺幣玖佰元即銀元參佰元折算壹日。扣案子彈柒顆、火藥壹小包
（淨重零點零壹公克）、彈殼捌顆、彈頭肆顆及底火零件拾伍顆均沒收之。
        事  實
一、甲○○明知未經許可不得製造子彈，竟與真實姓名年籍不詳綽號「阿偉」之成年
    聯絡，於民國九十三年三月間，由甲○○至桃園縣大江購物中心購入數量不詳之
    金屬彈殼，「阿偉」則前往某建材行購得數量不詳之底火及屬炸彈爆裂物主要組
    成零件之火藥後，旋由「阿偉」在桃園縣雙連里四十鄰雙連坡七十八之十三號之
    廢棄ＫＴＶ內，接續將前揭原不具殺傷力之金屬彈殼前端加裝金屬彈頭並於裝填
    火藥、底火之方式，改造可發射具殺傷力之改造子彈十顆後，交由甲○○負責保
    管，甲○○為免前揭犯行為他人發覺，遂將之藏放於前揭ＫＴＶ外之廢棄櫃子內
    。嗣因甲○○另涉犯毒品危害防制條例案件，經臺灣桃園地方法院檢察署發佈通
    緝，為警於九十三年三月十一日上午十一時許在前揭ＫＴＶ內緝獲，並當場起出
    改造子彈十顆、彈殼八顆、彈頭四顆、底火零件十五顆及火藥一小包（淨重零點
    一三公克，驗餘剩零點零一公克），因而查獲上情。
二、案經桃園縣政府警察局平鎮分局報告臺灣桃園地方法院檢察署檢察官偵查起訴。
    理  由
一、訊據被告甲○○對右揭犯行，於偵查及本院審理時坦承不諱，並有改造子彈十顆
    、彈殼八顆、彈頭四顆、底火零件十五顆及火藥一小包扣案可資佐證。而扣案之
    改造子彈經鑑定結果，確有殺傷力乙節，有內政部警政署刑事警察局九十三年四
    月十六日刑鑑字第○九三○○七七○九七號鑑定通知書一紙在卷足憑，另火藥一
    小包經鑑定結果檢出硝化甘油（Ｎitroglycerine；ＮＧ）、硝化纖維（Ｎitroc
    ellulose；ＮＣ）ＣentraliteＩ及Ｄiphenylamine、Ｄibutyl phthalate等成分
    ，認係雙基發射火藥，亦有內政部警政署刑事警察局九十三年四月三十日刑鑑字
    第○九三○○七七六五六號鑑驗通知書一紙附卷可稽，雖該火藥具爆發性及破壞
    力，然就本案扣案之數量淨重僅有零點一三公克，及該黑色火藥之性質觀之，應
    係槍砲彈藥刀械管制條例第十三條第一項所稱之彈藥之主要組成零件無訛。綜上
    所述，足認被告自白與事實相符，應值採信。本件事證明確，被告犯行洵堪認定
    。
二、核被告所為，係犯槍砲彈藥刀械管制條例第十二條第一項之未經許可製造子彈罪
    。被告與真實姓名年籍不詳綽號「阿偉」之成年男子就前揭製造子彈之犯行，有
    犯意聯絡及行為分擔，為共同正犯。被告未經許可持有彈藥之主要組成零件部分
    係前揭未經許可製造彈藥犯行之階段行為，不另論罪，公訴人於論告時認就持有
    彈藥主要組成零件部分應論以牽連犯，尚有未洽。被告未經許可無故持有子彈之
    低度行為，為未經許可製造子彈之高度行為所吸收，亦不另論罪。另扣案子彈數
    量雖非單一，惟由現場尚有彈殼、彈頭及火藥等物品觀之，堪認被告製造子彈之
    行為仍接續為之，客觀評價上認為係一個製造行為，且侵害單一社會法益，其中
    扣案子彈十顆，既已達既遂程度，則均僅論以製造子彈既遂之罪。爰審酌子彈均
    屬高度危險之物品，嚴重危害社會安全，影響社會治案甚鉅，及其犯罪動機、目
    的、手段、犯罪後尚能坦承犯行，知所悔改等一切情狀，量處如主文所示之刑，
    並就罰金部分，諭知易服勞役之折算標準。
三、沒收部分：
    另扣案子彈七顆（原扣案十顆，經鑑定採樣試射三顆）及火藥一小包（淨重零點
    一三公克，驗餘剩零點零一公克），均為非經主管機關許可不得持有之物，屬違
    禁物，應依刑法第三十八條第一項第一款之規定沒收，另彈殼八顆、彈頭四顆及
    底火零件十五顆，均係被告所有供犯罪所用之物，業據其供述在卷，則依刑法第
    三十八條第一項第二款宣告沒收。
四、據上諭斷，應依刑事訴訟法第二百七十三條之一、第二百九十九條第一項前段、
    槍砲彈藥刀械管制條例第十二條第一項、刑法第十一條前段、第二十八條、第四
    十二條第二項、第三十八條第一項第一款、第二款，罰金罰鍰提高標準條例第二
    條，現行法規所定貨幣單位折算新臺幣條例第二條，判決如主文。
本案經檢察官廖先志到庭執行職務。
中　　　華　　　民　　　國　　九十三　　年　　　十　　　月　　二十八　　日
                                 臺灣桃園地方法院刑事第十庭
                                    法  官   柯姿佐
右正本證明與原本無異。
如不服本判決，應於送達後十日內，向本院提出上訴狀。
                                    書記官   張淑芬
中　　　華　　　民　　　國　　九十三　　年　　　十一　　月　　    一　　日
附論罪科刑依據之法條：
槍砲彈藥刀械管制條例第十二條第一項
未經許可，製造、販賣或運輸子彈者，處一年以上七年以下有期徒刑，併科新台幣五
百萬元以下罰金。
槍砲彈藥刀械管制條例第十三條第四項
未經許可，持有、寄藏或意圖販賣而陳列第一項所列零件者，第六月以上五年以下有
期徒刑，併科新台幣三百萬元以下罰金。
